【裁判字號】    90,重上更(三),52
【裁判日期】    901101
【裁判案由】    殺人未遂
【裁判全文】
臺灣高等法院刑事判決                  九十年度重上更(三)字第五二號
    上  訴  人
    即  被  告  己○○
                甲○○
                丙○○
                乙○○
    共      同
    選任辯護人  徐揆智  律師
                陳怡如  律師
右上訴人，因殺人未遂等案件，不服臺灣台北地方法院，八十五年度訴字第三０二號
，中華民國八十五年五月三十日第一審判決（起訴案號：臺灣台北地方法院檢察署八
十四年度偵字第二００三二號）提起上訴，本院判決後，經最高法院第三次發回更審
，本院判決如左：
    主      文
原判決關於己○○、丙○○殺人未遂及定執行刑部分，暨甲○○、乙○○部分均撤銷
。
甲○○、乙○○共同傷害人之身體，各處有期徒刑陸月，如易科罰金均以百元折算
壹日。
己○○、丙○○被訴殺人未遂部分均無罪。
    事      實
一、緣戊○○因經營鋁材生意不善，心情煩悶，前於民國（下同）八十四年七月三十
    日晚上二十三時許，在台北市○○路○段三六四巷三十九號二樓窗台獨自飲酒澆
    愁，此時己○○之岳母即吳張有前往勸慰，戊○○忽萌輕生之念，欲自二樓窗口
    跳下自殺，在場之吳張有見狀及出手抱住戊○○之左腳，戊○○因吳張有阻止其
    跳樓緊接住其左腳不放，致心生不滿，乃基於普通傷害之故意，以右腳猛踢吳張
    有之頭部長達約一分鐘，使吳張有受有頭部、臉部瘀傷浮腫蜘蛛網膜下腔出血、
    下額裂傷兩處及右上肢瘀傷，引發敗血性休克、右手右腳神經受損不能動等難治
    致重傷害（戊○○此部分犯行另案審理），戊○○因之與吳張有之子甲○○、乙○○及女婿己○○等人生有嫌隙，嗣於八十四年八月十七日二十一時四十九分許
    ，戊○○在台北市○○路○段三０七巷忠義國小前適遇己○○，雙方又因前述糾
    葛再起爭執，戊○○乃返回鄰近汀州路一段三十六號四樓住宅，取得水果刀一把
    ，旋前往隔鄰惠安街十七之一號己○○住處隔壁樓下前，欲騎乘其停放該處之機
    車時，再度與己○○發生口角，戊○○旋持預藏之水果刀揮向己○○，己○○以
    左腳踢向戊○○，其左腳第一、二趾間為戊○○所持之水果刀刺及，致第一、二
    趾間深部砍傷合併神經、血管斷裂（戊○○傷害己○○部分另案審理），己○○
    被刺傷後遂往台北市○○路○段三０七巷方向逃逸，戊○○仍持刀在後追逐，迨
    至該巷四十八號（即甲○○、乙○○二人經營之鐵工廠）前時，己○○持鐵器抵
    擋，此時甲○○及乙○○聽聞外面人聲吵雜，出外察看見狀，並思及戊○○前對
    其等母親之所為，即基於共同之犯意聯絡，自後追逐，而在該巷四十六、四十八
    號之前趕上，即由甲○○自後強行將戊○○撲倒在地，戊○○之胸部因而強力撞
    擊地面，而戊○○手持之水果刀亦因而掉落於地經他人取走保管，繼而甲○○及
    乙○○復先後續行將戊○○強力壓制在地，致戊○○因甲○○及乙○○二人之所
  為，胸部受到重擊，致受有左胸側第二、三、四、五肋骨骨折、右側胸部第三、
    四、七肋骨骨折、右側血胸及左膝外傷，經警方據報到場，始將戊○○送醫急救
    。
二、案經戊○○及其女丁○○訴由台北市政府警察局中正第二分局報請台灣台北地方
    法院檢察署檢察官偵查起訴。
    理      由
一、訊據上訴人即被告甲○○供承有於右揭時地將被害人戊○○撲倒在地並予壓制在
    地上之事實，而訊據上訴人即被告乙○○供承有於右揭時地將被害人戊○○壓制
    在地上之事實，惟被告甲○○、乙○○二人均矢口否認有何傷害被害人戊○○之
    犯行，被告甲○○辯稱伊是看到戊○○拿刀追殺己○○，伊才從後面追，追到中
    華路三０七巷四十八號前將戊○○撲倒在地，伊是為阻止戊○○才如此做的云云
    ，被告乙○○辯稱伊當時也在惠安街十七號辦公，聽到甲○○喊救命，伊就打電
    話報警，打完電話也往前追，看到戊○○被甲○○撲倒在地，刀掉在地上，被庚○○撿起來往其店裡走說要去報警，伊過去要向庚○○拿該把刀以便作為報警證
    物，庚○○不給，甲○○說換他去要，所以才換伊壓住戊○○云云。查訊據被害
    人戊○○之女丁○○於警訊時供稱伊父親於八十四年八月十七日晚上九時左右與
    己○○曾在惠安街十七號己○○自宅內談事情，隨後又邀伊父親到中華路二段三
    ０七巷忠義國小繼續再談，進而發生衝突，後因路人經過對方才罷手，伊父親趁
    機跑回家，並將此一情形告訴伊，伊便要父親拿刀放在身上防身，而伊父親也照
    辦，當時大約晚上九時三十分云云（見偵字第二００三二號卷第十六頁背面、第
    十七頁正面），被害人戊○○亦供承伊當時隨身帶一把水果刀云云，其雖以係
    要帶到醫院使用云云，惟若依被害人戊○○所供其因腳傷要到醫院看病，帶刀是
    要敷藥膏時使用，此已有違常理，蓋於醫院敷藥，又何需動用病患之器械，是被
    害人戊○○前往右揭台北市○○街十七之一號己○○住處隔壁樓下前，欲騎乘其
    停放該處之機車時，顯係為防身而隨身帶水果刀一把，應堪認定。嗣被害人戊○○復在該處與己○○發生衝突，被害人戊○○雖以伊在該十七之一號前面被己○○從頭部後面打，就昏迷在地，以後的事都是聽丁○○講的等語，然查，被害
    人戊○○與己○○在此發生爭執中，持預藏之水果刀刺傷己○○之左腳掌，使之
    左腳第一、二趾間深部砍傷合併神經血管斷裂，業據被告己○○指述綦詳，並有
    診斷證明書乙紙在卷可參，而己○○遭被害人戊○○持刀刺傷後即往台北市○○
    路○段三０七巷逃跑，被害人戊○○復持刀在後追逐等情，除據己○○指述在卷
    外，而證人徐輝強於原審法院審理時證稱：當時伊是在惠安街十七號附近，距離
    約三十公尺，當時己○○腳上有傷流血，而伊看不清誰追誰：：：己○○與戊○○在互打，他們打一打，都跑來跑去云云（見原審卷第五十頁），另證人劉鄭素
    珍於本院更一審調查時證稱：當天伊是從惠安街十一號走出來至惠安街與汀州路
    轉角時看見己○○在前面跑，戊○○在後面追，二人相距約五公尺，又地上有一
    攤血，伊看了很害怕就回家，當時他們二人是往國小方向跑至中華路二段三０七
    巷五十二號前等語（見本院更(一)卷第九十三頁），並參酌往於台北市○○路○段
    三０七巷四十四號之庚○○於本院本審調查時證稱伊出來在門口看到戊○○被甲○○壓在地上云云（見本院九十年七月二十七日訊問筆錄），且被害人戊○○頭
    部並未受有何傷害，足見被害人戊○○確曾持刀自惠安街十七之一號前追逐己○○，一直追到中華路二段三０七巷四十八號前附近，被害人戊○○指述渠在惠安
    街十七之一號前即被毆昏倒乙節，顯不實在。而查被告甲○○及乙○○先後自該
    惠安街十七號出來察看時，雖目擊被害人戊○○持刀自後追逐己○○，惟己○○
    於警訊時供稱二人追逐到中華路二段三０七巷四十八號門口，伊即在伊鐵工廠（
    即中華路二段三０七巷四十八號）拿起一片鐵片擋他，：：：二人又一路拉扯到
    中華路二段三０七巷四十四號後，甲○○便將戊○○壓倒制伏在地云云（見偵查
    卷第五頁背面），而被告甲○○於警訊時亦供稱己○○的腳被殺傷，戊○○持刀
    在後追，己○○一直躲，跑到伊工廠拿一塊鐵架擋戊○○的刀云云（見偵查卷第
    八頁背面、第九頁正面），則己○○雖遭被害人戊○○持水果刀自後追逐，惟被
    害人戊○○年歲已大，其長己○○約十七歲，己○○並已手持鐵片一塊，應已足
    抵擋被害人戊○○手持之水果刀，且合己○○及被告甲○○、乙○○三人之力亦
    足以奪下被害人戊○○手持之水果刀，詎被告甲○○、乙○○二人不在此之圖，
    先由被告甲○○自後強行將被害人戊○○撲倒在地並予壓制，並於被害人戊○○
    手持之水果刀亦掉落於地經他人取走保管時，被告甲○○及乙○○猶先後續行將
    被害人戊○○強行壓制在地上，致被害人戊○○之胸部因受撲倒撞擊地面而受有
    右述之傷害，此並有被害人戊○○受有右述傷害之診斷證明書乙紙在卷可稽，而
    證人即據報前往現場處理警員林勇峰於偵查時亦證稱伊去時戊○○被制服在地上
    ，聽到他在哀號云云（見偵查卷第六九頁正面），另證人即前往現場處理警員楊
    國峰於原審法院審理時證稱至現場處理時，戊○○躺在地上，呼吸急促，無力站
    起云云（見原審卷第四十九頁正面），被告甲○○及乙○○實無必要續將被害人
    戊○○強行壓制在地，致加重被害人戊○○所受之傷勢，而依前所述，被害人戊○○原雖持刀自後追逐己○○，惟嗣己○○持鐵片抵擋，與被害人戊○○拉扯，
    迨被告甲○○及乙○○二人趕到，更已無足使己○○受立即之危害，自難謂被告
    甲○○、乙○○有何正當防衛之可言。至被害人戊○○前於八十三年八月十九日
    ，因騎乘機車摔倒受傷，惟當時所受之傷僅係左胸側第三、四、五肋骨骨折，且
    距本案發生之時間相隔將近一年，核與本案被害人戊○○所受之傷為左胸側第二
    、三、四、五肋骨骨折、右側胸部第三、四、七肋骨骨折、右側血胸、左膝外傷
    之傷害，並不全然相同，有本院前審向台北市立和平醫院調借之病歷資料影本在
    參，依前揭傷害發生之時間、位置判斷，被害人戊○○於八十四年八月十七日所
    檢驗之傷，應非前於八十三年八月十九日騎乘機車摔倒所致，應可認定。被告之
    辯護人請求將戊○○之病歷資料送請法醫鑑定被害人戊○○提出之驗傷診斷書所
    載之傷害是否即係其之前騎乘機車摔倒所受之傷害乙節，本院核無必要。綜上所
    述，被告甲○○、乙○○所辯各節，要係卸責之詞，不足採信，事證明確，被告
    甲○○、乙○○二人傷害犯行，洵堪認定、。
二、核被告甲○○、乙○○二人所為，均係犯刑法第二百七十七條第一項之傷害罪，
    被告甲○○、乙○○間有犯意聯絡及行為分擔，均為共同正犯。至公訴意旨以被
    告甲○○、乙○○二人因戊○○持刀殺傷己○○，萌生殺人之故意，由渠等二人
    夾住戊○○，而由被告己○○、丙○○出拳毆打戊○○，復又將戊○○拖至台北
    市○○路○段三０七巷四十六、四十八號前，繼續毆打戊○○，致戊○○受有前
    揭傷害，嗣經警到場，速將戊○○送醫急救，始幸免於死等情，因認被告甲○○
    、乙○○所為，係犯刑法第二日七十一條第二項第一項之殺人未遂罪。原審亦依
    告訴人戊○○及丁○○之指述，以被告甲○○、乙○○夾住戊○○，任由被告己○○、丙○○徒手毆打，復又將戊○○拖至台北市○○路○段三０七巷四十六、
    四十八號前之工寮處，由被告己○○、丙○○二人分持現場質地堅硬，且有相當
    重量之小鐵窗等鐵器，毆打重擊戊○○胸部，致戊○○受有前揭傷害，嗣經警到
    場，速將戊○○送醫急救，始幸免於死，而以被告甲○○、乙○○所為，係犯刑
    法第二百七十一條第二項第一項之殺人未遂罪。惟訊據被告甲○○、乙○○及被
    告己○○、丙○○均矢口否認有於上揭時地，由被告甲○○、乙○○夾住戊○○
    ，任由被告己○○、丙○○毆打，復將戊○○拖至台北市○○路○段三０七巷四
    十六、四十八號前，由被告己○○、丙○○分持小鐵窗等鐵器重擊戊○○，欲置
    之於死之事實，茲告訴人戊○○及丁○○於警訊及偵審時固迭次指述被告甲○○
    、乙○○有於上揭時地共同夾住戊○○，而被告己○○及丙○○則分持鐵窗、鐵
    門及鐵椅毆擊戊○○等情，惟告訴人之告訴，係以使被告受刑事訴追為目的，是
    其陳述是否與事實相符，仍應調查其他證據以資審認（參照最高法院五十二年度
    台上字第一三００號判例），至刑法殺人未遂罪之成立，以有戕害他人生命之故
    意，著手於刺殺之實行而未發生死亡之結果為要件，是殺人未遂與傷害之區別，
    應以加害人有無殺意為斷（參照最高法院四十七年台上字第一三六四號判例、五
    十一年台上字第一二九一號判例）。查依告訴人戊○○及丁○○雖指述被告甲○○及乙○○二人在台北市○○街十七號之一前，將已倒地之戊○○分別夾起往台
    北市○○路○段三０七巷方向拖拉，惟此為被告甲○○及乙○○所否認，而依當
    時在場證人徐輝強、劉鄭素珍及庚○○等人所供，並無戊○○遭被告甲○○及乙○○等人夾住而在地上拖拉之情事，且依前所述，被害人戊○○係持刀在台北市
    ○○街十七號之一前刺傷被告己○○，被告己○○負傷往台北市○○路○段三０
    七巷方向逃跑，戊○○則持刀在後追逐，是被害人戊○○及丁○○二人指述被告
    甲○○、乙○○二人曾共同夾住戊○○並予拖拉乙節，顯非事實，則渠等指述被
    告甲○○、乙○○共同夾住戊○○任由被告己○○及丙○○毆擊等情是否事實，
    即非無疑，況查依本院九十年六月二十九日調查時丁○○所指述被告甲○○、乙○○、己○○、丙○○四人如何毆擊被害人戊○○，並當庭模擬當時情形而拍攝
    照片乙幀在卷，而依該被告甲○○、乙○○二人夾住被害人戊○○之情形，並就
    被害人戊○○頭部朝下，身體朝前彎傾之狀況下，苟於此際被告己○○、丙○○
    二人分持鐵窗、鐵門或鐵椅等鐵器相繼毆打重擊被害人戊○○背部及胸部，被告
    甲○○、乙○○當必同受波及，而被害人戊○○身體外表當亦受有傷害，惟查被
    告甲○○、乙○○並未受有何傷害，被害人戊○○之背部及胸部外表亦未發現受
    有何傷害，此顯與被害人戊○○及丁○○指述被告己○○、丙○○分持鐵器毆擊
    戊○○背部及胸部之情節有違，證人徐輝強及庚○○亦未指證戊○○曾受何鐵器
    之毆擊，另證人楊國峰於原審法院審理時到庭證稱現場並未看到有何拖拉痕跡及
    鐵椅，只有一支刀子云云（見原審卷第四十九頁正面），足見被害人戊○○及丁○○指述被告甲○○、乙○○共同夾住戊○○，而由被告己○○、丙○○分持鐵
    窗、鐵門及鐵椅等鐵器毆擊戊○○背部及胸部，欲置戊○○於死等情，核非事實
    ，要係渠等就受害情節之跨大之詞，殊非可採，被害人戊○○所受之上開傷害，
    顯係因遭被告甲○○強行撲倒在地，胸部撞擊地面，嗣再遭被告甲○○及乙○○
    強力壓制於地上所致，而因在左、右兩側胸部受有多根肋骨骨折，造成右側血胸
    ，而經送台北榮民總醫院急救結果，固認被害人戊○○若延遲治療，確有生命危
    險，有台北市榮民總醫院八十五年一月十五日（八五）北總行字第七五六號函在
    卷可參，惟查被告甲○○、乙○○二人原在屋內，聽聞外面人聲吵雜，出外察看
    發現被害人戊○○持刀自後追逐被告己○○，則渠等本能之反應應是尋思如何為
    己○○解圍，雖被告甲○○強行將戊○○撲倒在地，並嗣與被告乙○○先後分擔
    續行將戊○○強行壓制於地，未能認係屬正當防衛，已如前述，然渠等主觀上顯
    係為圖阻止被害人戊○○再有何越軌舉動，苟被告甲○○、乙○○二人當時有欲
    被害人戊○○於死之犯意，被害人戊○○既被壓制於地上，又何以未續行毆打，
    以遂行渠等之犯意，並反而報警前來處理，是被告甲○○、乙○○二人所為，核
    與刑法殺人未遂罪之構成要件尚有未合，公訴人起訴法條，尚有未洽，應予變更
    。原審就被告甲○○、乙○○二人予以論罪科刑，固非無見，惟查原審認被告甲○○、乙○○二人共同夾住戊○○，並將之拖往台北市○○路○段三０七巷四十
    六、四十八號前，由被告己○○、丙○○二人分持鐵窗等鐵器毆打重擊戊○○，
    而認被告甲○○、乙○○所為，係犯刑法第二百七十一條第二項第一項之殺人未
    遂罪，其認定核與事實不符，論斷自有未合，應有未洽，又被告己○○、丙○○
    並未與被告甲○○、乙○○共犯本件犯行（理由詳後述），原審認同屬共同正犯
    ，亦有未洽，是被告甲○○、乙○○二人上訴意旨否認有何犯行，固無理由，惟
    原判決關於被告甲○○、乙○○部分既有可議，自應由本院予以撤銷改判，爰審
    酌被告甲○○、乙○○二人均無前科之品行，渠等犯罪之動機係因告訴人戊○○
    前曾重傷其等之母親吳張有，復又持刀追逐己○○，致犯本件之罪，並審酌告訴
    人戊○○所受之傷害，雙方間糾葛已深，無法達成民事上和解及被告甲○○、乙○○二人犯罪後之態度等一切情狀，各量處有期徒刑六月，而查被告甲○○、乙○○二人行為後，刑法第四十一條規定之易科罰金折算標準，已於九十年一月十
    日修正公布，同年月十二日生效，於該條增訂第一項，將得易科罰金之最高本刑
    由有期徒刑三年以下提高至五年以下，比較新舊法結果，易科罰金之折算標準以
    修正後之刑法第四十一條第一項規定較為有利，爰並依刑法第四十一條第一項之
    規定諭知易科罰金之折算標準。
三、公訴意旨另略以：被告己○○、丙○○與甲○○、乙○○基於犯意之聯絡，於上
    揭時地，因戊○○持刀殺傷被告己○○，竟萌生殺人之故意，由被告甲○○、乙○○夾住戊○○，而由被告己○○、丙○○出拳毆打戊○○，復又將戊○○拖至
    台北市○○路○段三０七巷四十六、四十八號前，繼續毆打戊○○，致戊○○受
    有前揭傷害，嗣經警到場，速將戊○○送醫急救，始幸免於死，因認被告己○○
    、丙○○均涉犯刑法第二百七十一條第二項、第一項之殺人未遂罪嫌云云。
四、按犯罪事實，應依證據認定之，無證據不得推定其犯罪事實，又不能證明被告犯
    罪者，應諭知無罪之判決，刑事訴訟法第一百五十四條、第三百零一條第一項分
    別定有明文。至刑事訴訟法上所謂認定犯罪事實之證據，係指足以認定被告確有
    犯罪行為之積極證據而言，該項證據自須適合於被告犯罪事實之認定，始得採為
    斷罪資料，如未能發現相當證據，或證據不足以證明，自不能以推測或擬制之方
    法，以為裁判之基礎（參照最高法院二十九年上字第三一０五號判例、四十年台
    上字第八六號判例）。訊據上訴人即被告己○○、丙○○均矢口否認有右揭公訴
    人指訴之犯行，被告己○○辯稱：伊被戊○○持刀刺到腳掌受傷，就往中華路二
    段三０七巷方向跑，戊○○持刀自後追殺伊，這時伊聽到甲○○在伊後面喊殺人
    ，後來伊跑到三０七巷四十六、四十八號前時被戊○○的女兒丁○○所騎之機車
    撞倒，伊就跌坐在地上，這時伊看到戊○○不知何故倒地，甲○○追上來跌撞在
    戊○○之上，伊並無拿鐵器打戊○○云云，被告丙○○辯稱本案發生時伊並未在
    場，伊出來察看時，看到有一些人在中華路三０七巷四十八號前，伊過去看到乙○○將戊○○壓在地上，而伊到現場，警察也到了云云。查依前所述，被告己○○於前揭時地遭戊○○持刀刺傷左腳掌，致左腳掌第一、二趾間深部砍傷合併神
    經、血管斷裂，有驗傷診斷書乙紙在卷可稽，嗣戊○○且復持刀自後追逐被告己○○，而戊○○身上並無任何因被毆打或被鐵器重擊所致之外傷，且據證人庚○○於偵查時證稱：「我當時在後面看到甲○○把戊○○壓在地上，把刀交給乙○○後，我就把刀子放到店裡去，然後要報警，還沒報警，警察就來了」云云（見
    偵查卷第七十頁正面），於本院前審調查時證稱：「（警員）不到一分鐘，就來
    了，我拿刀進店要收（起來）並找電話號碼報警，沒找到電話號碼走出來，就見
    警員已來」等語（見本院更(一)卷第九十四頁背面），並參酌證人楊國峰前揭所供
    伊到現場時只有一支刀子，並未看到任何痕跡、鐵椅等語，則被告己○○、丙○○及甲○○、乙○○等四人是否有可能於短短一分鐘不到之時間內，如戊○○及
    丁○○所述，既夾住戊○○左右手，徒手予以毆打，再拖至隔鄰，繼以小鐵窗、
    小鐵椅予以重擊，而致戊○○受有右揭傷害，然後再清除現場，並將小鐵窗、小
    鐵椅及被告己○○原持以欲重擊戊○○之鐵門藏置，致警員楊國峰趕抵現場時，
    未發現任何痕跡及鐵椅等物，實非無疑。另依戊○○所指述被告己○○持以重擊
    其之鐵門（見本院上訴卷第八十四頁），該鐵門之體積不小，以被告己○○當時
    腳掌所受之傷勢，是否尚有可能持該龐大鐵門作為行兇工具，亦有可疑，況查被
    告己○○、丙○○及甲○○、乙○○等四人確無由被告甲○○、乙○○共同夾住
    戊○○左右手，而由被告己○○、丙○○二人徒手予以毆打，再拖至隔鄰，繼再
    由被告己○○、丙○○以鐵窗、鐵椅、鐵門等鐵器重擊戊○○，戊○○所受之前
    揭傷害，乃係遭被告甲○○自後強行撲倒在地，撞擊地面，並復為被告甲○○、
    乙○○強力壓制在地所致，已詳如前述，至被告己○○固於警訊時供稱於被追逐
    至中華路二段三０七巷四十八號前時曾拿起一片鐵片云云，惟此乃係為抵擋戊○○之攻擊，且戊○○身上並查無因遭鐵片抵擋所致之傷害，戊○○所受之前揭傷
    害與被告己○○此所為並無何相當因果關係。至被告丙○○於警訊及偵審時始終
    供稱伊趕到現場時便看到甲○○、乙○○合力將戊○○壓倒在地，隨後警方便到
    達了云云。而告訴人戊○○及丁○○指述被告丙○○先後徒手及持鐵椅毆擊戊○○乙節，既核與事實不符，已難據為被告丙○○犯罪之不利證據，而依當時在場
    之證人徐輝強、劉鄭素珍及庚○○等人所供，亦未見被告丙○○有何對戊○○施
    暴之行為，且本件事屬突然，亦難認事前被告己○○、丙○○與被告甲○○、乙○○間有何犯意聯絡及行為分擔，是本件尚難依戊○○及丁○○片面不實之指述
    即認被告己○○、丙○○二人有右揭公訴人指訴之犯行，被告己○○、丙○○所
    辯，應堪採信。原審未詳加調查，細心勾稽，遽予論罪科刑，應有未洽，則原判
    決關於被告己○○、丙○○二人被訴殺人未遂部分既有可議，自應與定執行部分
    併予由本院撤銷，改判被告己○○、丙○○被訴殺人未遂部分無罪。
據上論斷，應依刑事訴訟法第三百六十九條第一項前段、第三百六十四條、第二百九
十九條第一項前段、第三百條、第三百零一條第一項，刑法第二十八條、第二百七十
七條第一項、第二條第一項前段、第四十一條第一項，罰金罰鍰提高標準條例第一條
前段、第二條，判決如主文。
本案經檢察官林炳雄到庭執行職務。
中      華      民      國    九十      年      十一    月      一      日
                              臺灣高等法院刑事第三庭
                                  審判長法  官    張  連  財
                                        法  官    李  英  勇
                                        法  官    張  傳  栗
右正本證明與原本無異。
檢察官如不服本判決應於收受送達後十日內向本院提出上訴書狀，其未敘述上訴之理
由者並得於提起上訴後十日內向本院補提理由書（均須按他造當事人之人數附繕本）
。
被告不得上訴。
                                        書記官    王  秀  雲
中      華      民      國    九十      年      十一    月      五      日
附錄：本案論罪科刑法條全文
刑法第二百七十七條第一項：
傷害人之身體或健康者，處三年以下有期徒刑，拘役或一千元以下罰金。


司法院資訊處製作；財團法人民間司法改革基金會備份。
